臺灣士林地方法院刑事判決　　　　　　　　　　　　　九十一年度易緝字第一號
　　公　訴　人　臺灣士林地方法院檢察署檢察官
　　被　　　告　丙○○
右列被告因竊盜案件，經檢察官提起公訴（九十年度偵字第三五五六號），及併案審
理（臺灣桃園地方法院檢察署九十年度偵字第八五三七號），本院判決如左：
    主  文
丙○○連續竊盜，累犯，處有期徒刑陸月，如易科罰金，以佰元折算壹日。
    事  實
一、丙○○於民國八十四年間，因竊盜案件，經法院判處有期徒刑一年二月確定，於
    八十九年八月十一日縮短刑期假釋出監，於九十年三月六日假釋期滿執行完畢。
    仍不知悔改，竟基於意圖為自己不法所有之概括犯意，先於九十年三月二十三日
    十時十分許，在台北市○○區○○路二段二０一號國軍退除役官兵輔導委員會台
    北榮民總醫院（以下簡稱榮總醫院）第二門診大樓一樓第四號電梯口，趁甲○○
    欲搭乘電梯疏於防備之際，徒手打開甲○○之皮包（無拉鍊、開放式），伸手入
    內竊取行動電話一支，得手後當場遭該醫院警衛丁○○發覺，丁○○迅及停住電
    梯門，對其大聲質問為何扒竊他人財物，丙○○見狀立即鬆手將上行動電話放回
    甲○○之皮包內。丙○○賡續前開犯意，又於九十年五月二十六日上午十時五十
    分許，在桃園縣龜山鄉○○街五號長庚醫院電梯內，意圖為自己不法之所有，以
    同法竊取乙○○放置於背包內之皮包一只，得手後隨即離開電梯，倖乙○○警覺
    ，檢查背包，發現背包遭打開，不見其內之皮包，乃加以追捕，丙○○自身上取
    出上開皮包，由趕到之警察予以逮捕。
二、案經台北市政府警察局北投分局移送臺灣士林地方法院檢察署檢察官偵查起訴。
    理  由
一、訊據被告丙○○雖否認右開犯行，辯稱：沒有拿被害人甲○○之行動電話，也沒
    有偷被害人乙○○之皮包云云，惟查：
    (一)被告竊取甲○○之行動電話部分，業據證人即當場目睹被告行竊之榮總醫院警
      衛丁○○於警訊時證述綦詳（見九十年三月二十三日警訊筆錄），其於本院訊
      問時復結證稱：因為我們醫院的門診，常常有病患被偷竊，我們有成立一個肅
      竊的小組，警衛為成員。當天我們隊員在大廳發現被告有特殊的動作會出手去
      筆劃，模擬摸病患皮包，看順不順手，如果不順手，他人就離開，其他的隊員
      發現以後通知我，我就跟該名隊員湯武昭去跟監。被告就在電梯間趁被害人要
      進電梯時，伸手打開被害人的皮包，被害人的皮包沒有拉鍊是開放式的，我有
      親眼看到被告伸手進去被害人的皮包拿手機，抓在自己的手上。我們就去頂住
      電梯門，我質問他為何拿人家的手機，當時被告就將手機放進被害人的皮包裡
      面去。被告說他有掛號看病，我們查電腦看被告是否有來就診，但是沒有被告
      的掛號資料，同時問被害人手機是否是被害人的，被害人看他的皮包，被害人
      說是並說他並沒有損失，我們就通知派出所等語甚明（見本院九十年六月十二
      日訊問筆錄）。被害人甲○○於警訊時亦陳稱：當日早上伊在榮總醫院第二門
      診，正要進入電梯時，忽然有一名男子把伊從電梯叫出來（事後表明係榮總駐
      警隊），說你的皮包已經被扒了，伊趕緊察看皮包，發覺有被人翻動過的痕跡
      ，但未發現有物品或現金遺失等語（見九十年三月二十三日警訊筆錄）等語，
      足認被告於竊得甲○○之行動電話後，因遭發現而迅及將該行動電話放回甲○○之皮包。
    (二)被告竊取乙○○之皮包部分，業據被告於警訊及偵查中自白不諱（見九十年五
      月二十六日警訊筆錄及九十年五月二十七日檢察官訊問筆錄），經核與被害人
      乙○○於警訊中所述相符，復有贓物認領保管單一張在卷足稽，且被告於現場
      遭查獲時，自身上取出行動電話一支。
    綜上，本件罪證已斟明確，被告空言否認，並不足採，其犯行堪以認定。被告另
    聲請傳訊上開二位被害人及證人丁○○，本院因事實已明，認無另為傳訊之必要
    ，併此敘明。
二、核被告所為，係犯刑法第三百二十條第一項之罪。被告前開九十年五月二十六日
    之犯行，雖未經起訴，惟與起訴部分有連續犯裁判上一罪之關係，應併予審理。
    被告前後二次犯行，時間緊接，所犯又係構成要件相同之罪，顯係基於概括犯意
    所為，為連續犯，應論以一罪，並加重其刑。被告曾犯罪，經處有期徒刑一年二
    月，及其執行情形，詳如事實欄所載，其於執行完畢後五年內再犯有期徒刑以上
    之本罪，為累犯，依法遞加重其刑。爰審酌被告之素行不佳、生活狀況、及其犯
    罪之手段、所生危害及犯後態度等一切情狀，量處如主文所示之刑，並諭知易科
    罰金之折算標準。
據上論斷，應依刑事訴訟法第二百九十九條第一項前段、刑法第第五十六條、第三百
二十條第一項、第四十七條、第四十一條第一項前段，罰金罰鍰提高標準條例第一條
前段、第二條，判決如主文。
本案經檢察官陳俊宏到庭執行職務
中      華      民      國      九十一      年      三      月    五    日
                                    臺灣士林地方法院刑事第四庭
                                       法  官  趙  文  卿
右正本證明與原本無異。
如不服本判決，應於判決送達後十日內，向本院提出上訴狀。
                                       書記官  林  慧  芬
中      華      民      國      九十一      年      三      月    六    日
附錄本案論罪科刑法條全文
刑法第三百二十條第一項
  意圖為自己或第三人不法之所有，而竊取他人之動產者，為竊盜罪，處五年以下有
  期徒刑、拘役或五百元以下罰金。
